# 求助陈版，收到建信融通、工银E 信、中企云信等第三方平台票据的处理方式。

提问人：熊本熊熊熊 时间：2023-04-14 11:17:11
之前看陈版您在“建信融通相关问题”中回复说建信融通的问题在 2021 年底明确了，参照贴现时可以终止确认的票据处理，想请问相关的条款支撑。以及像中企云信、工银E信等第三方平台开具的票据是否有相应的处理意见呢？

回答人：chenyiwei
没有明确的准则依据，四部委 2021 年年报工作通知中并未直接提及可以终止确认，更多地是基于相关合同条款（含追索权）、核心企业信用度等因素的考虑。
其他类似的债权流通平台上所流通的债权凭证（ 2023 年以后可能可以作为供应链票据纳入应收票据核算）的终止确认问题参照该原则考虑。